# 新收入准则与原收入准则

提问人：小辣椒 8530 时间：2019-06-20 14:24:08
请教版主，新收入准则里没有再约定建造施工类的处理，那财务核算是否按照原收入准则及指南来处理呢？
2607 、请教陈版：企业将其持有的有价证券出借，借入方将其用作融券业务的会计处理？目录

回答人：chenyiwei
新准则应用指南中有相应说明和举例，请参照新收入准则应用指南的相关规定和举例执行。

提问人：Paris 嘉瑜 时间：2019-06-20 20:48:56
借楼请教版主两个问题：
1 、关于施工建造合同，新收入准则中有规定质保金其实算是一个单独的履约义务的，怎么论述才可以不将质保金当成一个单独的履约义务，从而不将收入分摊在质保金的质保期内呢？
2 、关于合同资产的确认，如果企业是根据具体的工程项目设计图纸来进行材料的采购并进行半成品的加工，均是为了具体的项目发生的材料成本，我们是不是需要确认这一部分尚未运到项目现场组装未达到合同约定完工节点的合同资产？

回答人：chenyiwei
1 、遵循保证性/服务性质保区分的一般原则，见第三十三条。 2 、合同资产是对应于已确认的收入的，因此首先要明确这部分成本对应的收入是否已确认。这类尚未运到现场的材料不属于合同资产，属于一般的存货。